

# JOAQUIN GEREZ

# DESARROLLO WEB FULL STACK

### PERFIL PERSONAL

Soy un desarrollador web apasionado y comprometido, con una sólida experiencia laboral en programación. Me considero una persona proactiva, con habilidades técnicas destacadas y una gran capacidad para resolver problemas. Me siento cómodo trabajando en entornos web y disfruto creando soluciones que mejoren la experiencia del usuario. Mi objetivo es seguir creciendo profesionalmente y aportando valor en el ámbito del desarrollo web en una empresa que me permita seguir aprendiendo y desarrollándome.

# ÁREAS DE ESPECIALIZACIÓN

- Python
- Django
- JavaScript
- Node.is
- React
- Docker
- AWS
- MySQL
- API Rest
- MVC
- Git / GitLab
- Scrum

# **EXPERIENCIA LABORAL**

#### PRESIDENCIA DE LA NACIÓN

#### Desarrollo Full stack | 2022 - Actualidad

Implementación de soluciones web y aplicaciones utilizando Python y React, bajo metodología scrum forjando la habilidad de trabajo en equipo y la colaboración en proyectos complejos.

#### **BIGHO / CO-FOUNDER**

#### Desarrollo Full stack & Marketing Digital | 2022 - Actualidad

Durante la fundación de la empresa hasta la actualidad logramos grandes objetivos personales como la adquisición de clientes, crecimiento en el mercado y el desarrollo de productos exitosos utilizando metodologías ágiles.

# MINISTERIO DE CULTURA Proyecto - Solicitudes culturales | 2023 - 2023

Trabajo realizado para los funcionarios del ministerio de cultura, donde se pasaron todas las etapas del desarrollo de software con exito. Este proyecto fue realizado con Python / Django con PostgreSQL y React para el frontend.

## CONTACTO

Celular: (221)-314-4611

Nacimiento: 03/04/2001

github.com/JoaquinLGerez/

www.linkedin.com/in/joaquin-gerez

La Plata, Buenos Aires

# FORMACIÓN ACADÉMICA

## PROGRAMACIÓN WEB FULLSTACK Digital House & Fundación Formar 06/2021 - 03/2022

Proyecto integrador aprobado, se desarrollo un ecommerce desde o con las tecnologías node.js, express, MySQL, Sequelize, CSS, Postman

# TECNICO INFORMATICO Santiago de Liniers EET N°2 (Ensena

Santiago de Liniers EET N"2 (Ensenada) 03/2012 - 12/2019

#### HABILIDADES BLANDAS

- Analítico
- Iniciativa
- Curioso
- Capacidad de resolución de problemas
- Trabajo en equipo